【裁判字號】    89,上訴,3555
【裁判日期】    890821
【裁判案由】    懲治盜匪條例等
【裁判全文】
臺灣高等法院刑事判決                          八十九年度上訴字第三五五五號
    上  訴  人
    即  被  告  丙○○
    選任辯護人  呂文貴律師
    上  訴  人
    即  被  告  丁○○
                己○○
    右二人共同
    指定辯護人  本院甲○
右上訴人因懲治盜匪條例等案件，不服臺灣板橋地方法院八十九年度訴字第一八一號
，中華民國八十九年八月二十一日第一審判決（起訴案號：臺灣板橋地方法院檢察署
八十八年度偵字第二三二七二號、第二五八二七號、八十九年度偵字第二一五○號）
提起上訴，本院判決如左：
    主  文
原判決撤銷。
丙○○、丁○○、己○○共同意圖為自己不法所有，以強暴、脅迫，致使不能抗拒而
取他人之物，丙○○處有期徒刑玖年，褫奪公權陸年；丁○○，累犯，處有期徒刑玖
年，褫奪公權陸年；己○○處有期徒刑捌年，褫奪公權伍年。手銬貳副、假安非他命
（實為冰糖）貳包均沒收。
如附表所示盜匪所得財物發還被害人乙○○。
    事  實
一、丙○○因與乙○○舊識，知悉乙○○家境頗豐，且有施用安非他命習慣，認有機
    可乘，乃於民國八十八年九月間與其叔丁○○（前曾於八十四年間因麻醉藥品管
    理條例案件，經臺灣臺北地方法院判處有期徒刑六月確定，於八十五年一月二十
    日易科罰金執行完畢）及友人戊○○（所涉本案犯行，另行審結），共同謀議擬
    以冒充刑警，佯以栽贓查扣毒品安非他命，指述乙○○涉嫌販賣毒品之方式，強
    脅乙○○交付財物，其後丙○○復邀同己○○共同以上開假冒刑警方式強脅乙○○交付財物。四人謀定後，即基於上開意圖為自己不法所有之犯意聯絡，於八十
    八年十月四日上午八時許，備妥手銬二副、假安非他命（以冰糖充之）二包，由
    丁○○駕車搭載丙○○、己○○、戊○○，夥同前往臺北縣板橋市○○路六十巷
    四十七號五樓乙○○與其友人庚○○共同承租之住處。其等至上址乙○○住處探
    知乙○○在住處屋內後，即於同日上午十一時許，先由己○○自窗戶侵入屋內，
    再打開大門讓戊○○進入屋內。己○○、戊○○二人進入屋內後，即對在屋內之
    乙○○、庚○○偽稱冒充係臺北縣警察局刑警，因線民指述乙○○販賣安非他命
    欲實施搜索，旋以手銬將乙○○銬在房間床邊鐵架，將庚○○銬在廁所掛毛巾之
    鐵架上，分別拘禁於房間及廁所內，剝奪其二人行動自由，並佯以實施搜索而僭
    行警察機關查緝犯罪之職權，其後取出事先準備之假安非他命二包，指稱係乙○○所有而在上址查獲，惟乙○○及庚○○均堅決否認持有或販賣安非他命，己○○乃動手施強暴毆打乙○○、庚○○二人，戊○○則抓住乙○○胸襟，佯以逼迫
    乙○○、庚○○供認販賣安非他命。此際，丙○○、丁○○二人隨即虛以電話聯
    絡乙○○表示欲來訪，己○○、戊○○二人亦配合佯稱要查丙○○、丁○○二人
    是否欲來購買安非他命之人，示意乙○○要丙○○、丁○○二人前來，俟丙○○
    、丁○○二人進入屋內後，又偽以將丙○○、丁○○二人隔離，分別將丙○○與
    乙○○關在同一房間，將庚○○移至另一房間與丁○○銬在一起。戊○○繼而恫
    嚇乙○○稱販賣安非他命，會判有期徒刑七年云云，丙○○乃假意與扮演刑警之
    己○○、戊○○交涉，並乘機在旁慫恿乙○○賄賂員警，以免移送法辦，戊○○
    首稱須賄以新臺幣（下同）一百二十萬元，始可免將其查辦，經乙○○表示無法
    支付，丙○○復偽與己○○、戊○○交涉，同意由乙○○交付八十萬元，即不予
    查辦，丙○○並佯稱其叔丁○○認識地下錢莊朋友，建議乙○○可先簽具借據、
    本票，由丁○○持以代向地下錢莊質押借款，乙○○因遭手銬銬住，復遭己○○
    毆打，又受冒充刑警之己○○、戊○○恫稱將以販賣毒品之重罪移送脅迫而心生
    畏懼，且不知丙○○、丁○○與己○○、戊○○係同謀，恐遭受不測之害，致無
    法抗拒，乃同意付款八十萬元。嗣即由丙○○書寫借據（載明由乙○○向丙○○
    借款八十萬元，約定於翌日即八十八年十月五日前清償五十萬元，其餘三十萬元
    ，分期每月償還十萬元）及填寫金額五十萬元之本票一紙、十萬元之本票三紙（
    以上四紙本票，均未填載發票日，票據尚未記載完成生效，性質上僅屬債權憑證
    ），經乙○○分別簽署及由庚○○在借據上簽署擔任保證人後，交由己○○佯以
    押同丁○○外出持向地下錢莊質押借貸八十萬元，己○○、戊○○旋又將乙○○
    、庚○○以手銬銬住，並與丙○○關入房間，由戊○○負責看管，己○○並取走
    乙○○所有之ＮＯＫＩＡ牌五一三Ｏ型行動電話一支後，與丁○○離去。己○○
    與丁○○即駕車四處逛行，約一小時後，己○○再以電話通知在場看守乙○○、
    庚○○之戊○○，偽稱已向地下錢莊借貸取得八十萬元，戊○○始解開乙○○、
    庚○○之手銬佯以撤離，並另取走乙○○所有之ＳＡＧＯＮ牌行動電話一支離去
    。其後，丙○○、丁○○即佯求乙○○付款償還地下錢莊借款以取得現款，並帶
    同另一姓名不詳綽號「阿成」而偽稱為地下錢莊人員之男子，至乙○○住處偽以
    索款，乙○○稱其身上並無現款，丙○○乃稱：須先以信用卡刷卡購物持交地下
    錢莊抵債付利息云云，乙○○乃先後於同日下午三時許及晚上七時許，由丙○○
    、丁○○載往臺北縣板橋市○○路、漢生西路口之全虹通信行，以乙○○之信用
    卡，分別刷卡購買ＭＯＴＯＬＯＬＡ牌Ｖ三六八八型之行動電話各一支，價值共
    四萬四千元。返回住處後，乙○○稱其所有銀行存摺、印鑑及密碼，均交由其幼
    時褓母張玉霞保管，翌日再赴張玉霞處領款償還，丙○○、丁○○及「阿成」遂
    留於乙○○上址住處，欲於隔日偕同乙○○至其褓母張玉霞住處取款。翌日上午
    九時三十分許，丙○○、丁○○及綽號「阿成」之男子，即駕車帶同乙○○、庚○○至臺北縣板橋市○○路七十二巷十一號四樓張玉霞住處，由丙○○陪同乙○○入內向張玉霞之夫吳明隆偽稱上情，並出示乙○○簽立之上開本票、借據，而
    欲索取乙○○之存款，以償還向地下錢莊之借款，因吳明隆發覺事情有異，雖前
    往提款，惟仍拖延遲不付款，並詳問乙○○事情始末。迄同日下午四時許，吳明
    隆乃向丙○○表示乙○○如確有販賣安非他命，願接受法律制裁並作勢欲以電話
    通知管區員警到場處理，丙○○見狀無法取得現款始離去，嗣乙○○、庚○○發
    覺上情，向警報案，經警循線先於八十八年十月十五日晚上八時許，在臺北縣新
    店市○○街七十九號五樓查獲丁○○；復於同年月十六日凌晨二時三十分許，在
    臺北縣永和市○○路與得和路口，攔獲丙○○駕駛車號Ｇ２─五七三Ｏ號自用小
    客車，並扣得ＮＯＫＩＡ牌五一三Ｏ型及ＭＯＴＯＬＯＬＡ牌Ｖ三六八八型之行
    動電話各一支；其後又於同年十一月二十九日上午七時許，在臺北縣三峽鎮○○
    街一四三之八號二樓之三，查獲己○○。
二、案經庚○○訴由臺北縣警察局海山分局報請臺灣板橋地方法院檢察署檢察官偵查
    起訴。
    理  由
一、訊據上訴人即被告丙○○、丁○○、己○○固均不否認有於右揭時地夥同戊○○
    以冒充刑警栽贓乙○○販賣毒品佯以脅迫被害人乙○○簽立借據、本票之犯罪事
    實，惟否認有以手銬銬住被害人乙○○、告訴人庚○○並施強暴毆打其二人，亦
    未強取乙○○之行動電話之犯行，辯稱：渠等係謀議假冒警察查獲毒品騙取乙○○財物，並無強劫行為云云。
二、經查：
    (一)被告己○○、戊○○二人冒充刑警侵入屋內後，有以手銬銬住乙○○、庚○○
      ，並於乙○○否認持有栽贓之毒品時，由己○○施強暴毆打其二人，復佯以販
      賣毒品重罪查辦脅迫乙○○簽立借據、本票，且由庚○○簽署借據擔任保證人
      ，另又取走乙○○所有ＳＡＧＯＮ牌、ＮＯＫＩＡ牌五一三Ｏ型等行動電話各
      一支始離去等犯罪事實，業據被害人乙○○、告訴人庚○○指訴歷歷，被害人
      乙○○於警訊時指稱：八十八年十月四日二名自稱是警察的男子破壞伊住處大
      門衝入屋內，即把伊及伊室友庚○○用手銬銬起來，把庚○○關入廁所，把伊
      關入另一間房間，就翻箱倒櫃找東西，聲稱有人檢舉我們在販賣安非他命，其
      中一名男子丟出二包看起來像安非他命的東西，說在房間找到的，並威嚇伊要
      把其他的安非他命拿出來，伊要他不要誣賴伊，他聽到後就很凶惡的毆打伊，
      又去找庚○○問話，庚○○也叫他不要誣賴而被毆打，....丙○○問伊是要用
      錢收買這二名警察，還是要公事公辦，伊當時嚇呆了，只回答說不知他們要多
      少？丙○○即替伊交涉，這二名警察很凶的說要一百二十萬元，因為伊沒這麼
      多錢，所以又降到八十萬元，丙○○又很熱心的要替伊付款，當時伊因心裡很
      害怕，不曉得他們要怎樣對付伊，所以就答應了....在伊住處他們強行盜走伊
      二支行動電話，伊並遭毆打，身體有多處挫傷，是自稱警察的男子動手毆傷的
      等語（見偵字二三二七二號偵查卷第十六頁背面、十七頁十九頁背面）；於檢
      察官訊問時指稱：行動電話伊沒注意是誰拿走，他們打伊並要伊簽本票、借據
      時伊與庚○○都被手銬銬住，不能反抗等語（見偵字第二五八二七號偵查卷第
      三十五頁背面）；於原審訊問時指稱：有二人假冒警察的人衝進來伊家，假警
      察把伊帶到房間銬起來，並用拳頭打伊，打伊的人就是被告己○○，他們在伊
      家到處搜東西，之後就拿出一大包透明白色顆粒說是安非他命，他們說有人檢
      舉伊販賣安非他命，後來丙○○打電話過來，被告己○○又毆打伊強迫伊要丙○○過來，丙○○跟丁○○來了之後，另一名假警察恐嚇伊說要進去關七年還
      是要用錢擺平，... 當時丙○○跟丁○○幫伊跟假警察殺價到八十萬元，丙○○並主動要幫伊向地下錢莊借錢，..... 丙○○先將借據及本票寫好，伊只在
      上面簽名而已，接著己○○就帶著丁○○到地下錢莊借錢，期間另一名警察仍
      將伊和庚○○銬在房間內，丙○○也假裝跟我們在同一房間內，等到另一名假
      警察打電話回來說已拿到錢了，看管我們的假警察才幫我們解開手銬離去，假
      警察離開時拿了伊二支手機等語（見原審卷一第一九五頁至第一九六頁；於本
      院八十九年十月三十日訊問指稱：己○○有用拳頭打伊二拳，戊○○是抓伊的
      胸襟恐嚇伊，己○○也有恐嚇伊，說伊裝傻，... 行動電話是伊放在電腦桌前
      面，因為伊當時被銬起來，他們就搜房子，他們拿行動電話時伊沒看到，...
      打庚○○的人也是己○○，戊○○沒有打人等語；於本院八十九年十一月十七
      日訊問時指稱：當時他們一進去就把我們銬起來，銬在床邊的鐵架，庚○○被
      銬在洗手間掛毛巾的鐵架上等語，告訴人庚○○於警訊時指稱：八十八年十月
      四日十一時四十分，先是有二名自稱是警察的男子強行進入伊屋內後，即將伊
      用手銬銬住鎖進廁所，期間伊因質問他們不要誣賴我們涉嫌安非他命，而遭該
      二名男子毆打... 丙○○與丁○○到了，又將伊移到第二個房間與丁○○銬在
      一起，.... 沒多久假警察就來問丁○○是不是認識地下錢莊的朋友，...約過
      了三十分鍾，假警察將伊與丁○○的手銬解開，叫伊到第一個房間簽借據的保
      證人，... 簽完後伊又被銬回第二個房間，假警察就與丁○○去地下錢莊借錢
      ，再打電話給現場看管我們自稱警察的男子，說錢已經到手了，該男子遂將伊
      手銬解開然後離開等語（見偵字第二三二七二號偵查卷第二十四頁背面、第二
      十八頁背面至第二十九頁）；於檢察官偵訊時指稱：伊被丁○○丙○○及二名
      自稱警察的男子限制自由，乙○○被銬在房間，伊被銬在廁所等語（見同上偵
      查卷第八十四頁）；於原審訊問時指稱：己○○、戊○○假冒警察進入伊住處
      ，己○○毆打伊，他們把伊關在廁所裡面，沒有人看管，被告己○○問伊有沒
      有販賣安非他命，伊說沒有，被告己○○就用拳頭打伊頭部，用腳踹伊的腳及
      肚子，他們走時乙○○的二支手機不見等語（見原審卷第八頁至第九頁）；於
      本院八十九年十二月一日訊問時指稱：是己○○和劉榮貴二個假警察把伊關在
      廁所，己○○和戊○○二個人把我上手銬，己○○用手打我的頭部，用腳踹伊
      肚子，戊○○和己○○都有打乙○○，乙○○也是被用手打頭部等語。被害人
      乙○○與告訴人庚○○二人所指訴之內容，或因當時受到驚嚇，或因時間經過
      記憶較不清晰，就細節部分略有出入，惟就如何受強暴脅迫等重要情節，並無
      齟齬。且有自被告丙○○處起獲之上開ＮＯＫＩＡ牌五一三Ｏ型行動電話一支
      可資佐證。又被告丙○○、丁○○於翌日持上開本票、借據，與被害人乙○○
      、庚○○至乙○○幼時褓母張玉霞住處欲取款之事實，亦據證人即張玉霞之夫
      吳明隆迭於警訊、偵查、原審及本院訊問時證述無訛。再者，被告己○○於警
      訊及偵查中均曾供認：將乙○○、庚○○二人以手銬銬住，伊並取走乙○○所
      有之行動電話一支等語（見八十八年度偵字第二五八二七號偵查卷七頁、十七
      頁、二十八頁反面），被告丁○○亦於偵查中曾供認：伊與丙○○到時，伊與
      庚○○被銬在廁所對面房間內；乙○○所有二支行動電話，己○○拿一支放在
      伊車上，另一支由戊○○拿走等語（見八十八年度偵字第二三二七二號偵查卷
      六十六頁、八十八年度偵字第二五八二七號偵查卷三十頁），況衡情被告己○○、戊○○若未施以拘禁、強暴或脅迫等其他手段，乙○○焉有僅以其等偽稱
      警察查獲毒品之情，即輕易同意給付八十萬元之金額，堪見被告丙○○等人上
      開所辯，顯係事後卸責之詞，不足採信。
    (二)被告丙○○等三人雖辯稱：伊等係謀議假冒警察查獲毒品騙取乙○○財物，並
      無強劫之意云云，被告丙○○之辯護人亦辯護稱：被告等之行為僅係觸犯恐嚇
      取財或詐欺之罪嫌云云。惟按懲治盜匪條例第五條第一項第一款之盜匪強劫罪
      ，係以施強暴、脅迫、藥劑、催眠術或他法，致使不能抗拒而取他人之物或使
      其交付為構成要件，所稱「他法」，係以強暴、脅迫、藥劑、催眠術以外，舉
      凡一切足以使人喪失抗拒能力之方法，如濫權捕禁或冒充公務員私行拘禁等皆
      是，其所施用之不法方法，祇須抑壓被害人之抗拒，足以喪失其意思自由為已
      足，縱令被害人實際並無抗拒行為，仍於強盜罪之成立，不生影響（參見最高
      法院八十八年度台上字第二九一五號、第六三○○號等判決意旨）。被告丙○○、丁○○、己○○、戊○○四人共謀，推由己○○、戊○○冒充刑警，侵入
      住宅強行將乙○○、庚○○以手銬銬住隔離拘禁，佯以實施搜索，栽贓毒品偽
      指乙○○涉販賣毒品重罪，因乙○○否認，復施強暴毆打乙○○、庚○○二人
      ，衡諸一般民眾面對刑警臨檢皆不敢抗拒，況乙○○、庚○○復遭以手銬銬住
      隔離拘禁，栽贓誣指涉犯販賣毒品重罪脅迫及施強暴毆打等不法方法，足以抑
      壓乙○○、庚○○之抗拒而使之喪失意思自由，至為明顯。被告等人致使乙○○、庚○○不能抗拒之下，而使乙○○簽立本票借據；庚○○於借據上簽署擔
      任保證人後交付，並取走乙○○所有之行動電話二支，是渠等之行為，顯不僅
      止於恐嚇取財或詐欺犯行，渠等上開行為已足成立強盜犯行。
    (三)又同案被告戊○○於本院八十九年十二月一日訊問時證稱：當天去的時候我們
      是有這個動機沒有錯，我們是知道乙○○身上有幾十萬元到上百萬元，因為丙○○知道乙○○怕事，又有吸安非他命，所以才要這樣做等語，足見被告丙○○等原即意圖為自己不法之所有，共同謀議擬以冒充刑警，佯以栽贓查扣毒品
      安非他命，指述乙○○涉嫌販賣毒品之方式，強暴脅迫乙○○交付財物，至於
      因被害人乙○○身上並無現款而改以簽發票據、借據之迂迴方式，再以刷卡購
      買二支ＭＯＴＯＬＯＬＡ牌Ｖ三六八八型行動電話以取得財物，及於翌日持上
      開本票、借據，與被害人乙○○、庚○○至乙○○幼時褓母張玉霞住處欲取款
      之行為，均屬盜匪強劫之犯行一部。又被告己○○及同案被告戊○○於離去現
      場時，分別取走被害人乙○○所有之ＮＯＫＩＡ牌五一三Ｏ型及ＳＡＧＯＮ牌
      行動電話各一支，雖被害人乙○○因當時被拘禁於房間內而不知，惟此部份犯
      行原即屬於被告丙○○等盜匪強劫以取得不法財物之概括犯意聯絡內，又係使
      被害人乙○○不能抗拒下所為，自亦屬盜匪強劫之犯行一部。
    綜上所述，本件事證明確，被告丙○○等三人犯行堪以認定。
三、按懲治盜匪條例第五條第一項第一款之規定為刑法第三百二十八條第一項之特別
    規定，依法規競合之例，自應優先適用懲治盜匪條例第五條第一項第一款論科，
    縱行為人之強劫行為有刑法第三百二十一條第一項各款所列原因，仍應解為刑法
    第三百二十一條第一項各款之事由，俱為懲治盜匪條例第五條第一項第一款規定
    所稱之「強暴」或「脅迫」之範圍，無再行論及較輕處罰規定之刑法第三百三十
    條第一項罪刑之餘地（參見最高法院八十二年台上字第八六六號判決意旨）。核
    被告丙○○、丁○○、己○○所為，係犯懲治盜匪條例第五條第一項第一款之盜
    匪強劫罪、刑法第一百五十八條第一項之僭行公務員職權罪及同法第三百零六條
    第一項之侵入住宅罪，被告等以手銬銬住乙○○、庚○○將之拘禁剝奪行動自由
    為盜匪強劫罪之部分行為，不另論罪。又此盜匪強劫罪部分，係一行為侵害乙○○（盜匪既遂）、庚○○（盜匪未遂）二人法益，應以想像競合犯規定從一重之
    盜匪強劫既遂罪處斷。被告三人與同案被告戊○○等四人所犯上開之罪，其間有
    犯意聯絡及行為分擔，均為共同正犯。又所犯上開僭行公務員職權罪與所犯上開
    盜匪強劫罪及侵入住宅罪間，有方法結果關係，為牽連犯，均應從一重之盜匪強
    劫罪處斷。又被告丁○○前曾於八十四年間因麻醉藥品管理條例案件，經臺灣臺
    北地方法院判處有期徒刑六月確定，於八十五年一月二十日易科罰金執行完畢，
    有臺灣高等法院檢察署刑案紀錄簡覆表一紙在卷可稽，被告丁○○前受有期徒刑
    執行完畢，於五年以內再犯本件有期徒刑以上之本罪，為累犯，除法定刑為無期
    徒刑部分，依法不得加重外，其餘所犯本刑應依法加重其刑。
四、原審認被告丙○○等罪證明確，予以論科，固非無見，惟查(一)被告丙○○等意圖
    為自己不法之所有，共同謀議擬以冒充刑警，佯以栽贓查扣毒品安非他命，指述
    乙○○涉嫌販賣毒品之方式，強暴脅迫乙○○交付財物，至於因被害人乙○○身
    上並無現款而改以簽發票據、借據之迂迴方式，再以刷卡購買二支ＭＯＴＯＬＯ
    ＬＡ牌Ｖ三六八八型行動電話以取得財物，並於翌日持上開本票、借據，與被害
    人乙○○、庚○○至乙○○幼時褓母張玉霞住處欲取款，及被告己○○及同案被
    告戊○○於離去現場時，分別取走被害人乙○○所有之ＮＯＫＩＡ牌五一三Ｏ型
    及ＳＡＧＯＮ牌行動電話各一支之行為，均屬一盜匪強劫行為之範圍，自不能以
    強得財物為何乃將之割裂而分別適用，原審認被告丙○○等行為係構成刑法第三
    百二十八條第二項及懲治盜匪條例第五條第一項第一款規定，並認刷卡購買二支
    ＭＯＴＯＬＯＬＡ牌Ｖ三六八八型行動電話以取得財物，並於翌日持上開本票、
    借據，與被害人乙○○、庚○○至乙○○幼時褓母張玉霞住處欲取款為事後取贓
    行為，非屬上開盜匪搶劫之犯行一部，自有未洽；(二)被告等以手銬銬住乙○○、
    庚○○將之拘禁剝奪行動自由為盜匪強劫罪之部分行為，應不另論罪。原審認另
    構成刑法第三百零二條剝奪行動自由罪，亦有未合；(三)被告丙○○等係以冒充刑
    警行使職權私刑拘禁之方式施強暴、脅迫，自毋庸於強暴、脅迫外就冒充刑警行
    使職權私刑拘禁之方式於判決主文諭知；(四)本案被害人所簽立之借據一紙、本票
    四紙，已由被告丙○○分別加以撕毀或丟棄，業據被告丙○○供明在卷（見偵字
    第二三二七二號偵查卷第七十八頁背面、原審卷二第三十八頁），原判決就此仍
    諭知沒收，亦有未合。被告丙○○等上訴意旨猶執前詞，否認強劫而指摘原判決
    不當，雖無可取，惟原判決既有上開可議之處，自應由本院將之撤銷改判。爰審
    酌被告丙○○、丁○○、己○○年輕力壯，不務正業，竟謀議假冒警察強劫財物
    ，危害社會治安甚鉅，另審酌其等犯罪手段、所得利益、所生危害及犯罪後狡飾
    態度等一切情狀，各量處如主文第二項所示之刑，且依其等犯罪之性質，認有宣
    告褫奪公權之必要，爰併依法各宣告褫奪公權如主文第二項所示，以資懲儆。又
    被告丙○○等所持以犯罪之手銬二副、假安非他命（實為冰糖）二包均係渠所有
    供犯強盜罪所有之物，業據被告丙○○等陳明在卷，雖未扣案，惟尚不能證明均
    業已費失，爰均併予宣告沒收。又被告丙○○等盜匪所得乙○○所有之ＳＡＧＯ
    Ｎ牌、ＮＯＫＩＡ牌五一三Ｏ型之行動電話各一支及事後刷卡所購得之ＭＯＴＯ
    ＬＯＬＡ牌Ｖ三六八八型之行動電話二支等物，除ＮＯＫＩＡ牌五一三Ｏ型及Ｍ
    ＯＴＯＬＯＬＡ牌Ｖ三六八八型之行動電話各一支，業經被害人乙○○領回外，
    被害人乙○○所有之ＳＡＧＯＮ牌及事後刷卡所購得之ＭＯＴＯＬＯＬＡ牌Ｖ三
    六八八型之行動電話各一支，尚不能證明已費失，爰併予宣告發還被害人乙○○
    。至被告丙○○等盜匪所得之借據一紙及本票四紙，已由被告丙○○分別加以撕
    毀或丟棄，業據被告丙○○供明在卷（見偵字第二三二七二號偵查卷第七十八頁
    背面、原審卷二第三十八頁），既均已費失，自毋庸再為發還被害人乙○○之諭
    知，附此敘明。
據上論斷，應依刑事訴訟法第三百六十九條第一項前段、第三百六十四條、第二百九
十九條第一項前段，懲治盜匪條例第五條第一項第一款、第七條第一項、第八條，刑
法第二十八條、第三百零六條第一項、第一百五十八條第一項、第五十五條、第四十
七條、第三十七條第二項、第三十八條第一項第二款，罰金罰鍰提高標準條例第一條
前段，判決如主文。
本案經檢察官劉靜婉到庭執行職務。
中      華      民      國    八十九    年     十二     月    二十九    日
                              臺灣高等法院刑事第 十五  庭
                                  審判長法  官  房  阿  生
                                        法  官  胡  泉  田
                                        法  官  雷  元  結
右正本證明與原本無異。
如不服本判決應於收受送達後十日內向本院提出上訴書狀，其未敘述上訴之理由者並
得於提起上訴後十日內向本院補提理由書（均須按他造當事人之人數附繕本）。
                                        書記官  梁  雅  華
中    華    民    國      九十    年     一         月      四          日
附錄：本案論罪科刑法條全文
懲治盜匪條例第五條
有左列行為之一者，處無期徒刑或七年以上有期徒刑：
一、意圖為自己或第三人不法所有，以強暴、脅迫、藥劑、催眠術或他法，致使不能
    抗拒，而取他人之物或使其交付者。
二、發掘墳墓而盜取殮物者。
三、藏匿或包庇盜匪者。
前項第一款之未遂犯罰之。
預備犯第一項第一款之罪者，處一年以下有期徒刑。
刑法第一百五十八條
冒充公務員而行使其職權者，處三年以下有期徒刑、拘役或五百元以下罰金。
冒充外國公務員而行使其職權者亦同。
附表：
┌──┬───────────────────┬───┬────────┐
│編號│ 本 件 被 告 盜 匪 所 得 財 物 項 目  │數  量│備            註│
├──┼───────────────────┼───┼────────┤
│ 一 │ＳＡＧＯＮ牌行動電話                  │一支  │                │
├──┼───────────────────┼───┼────────┤
│ 二 │ＭＯＴＯＬＯＬＡ牌Ｖ三六八八型        │一支  │                │
└──┴───────────────────┴───┴────────┘


司法院資訊處製作；財團法人民間司法改革基金會備份。
